【裁判字號】    90,軍上,6
【裁判日期】    900223
【裁判案由】    逃亡
【裁判全文】
臺灣高等法院高雄分院刑事判決                          九十年度軍上字第六號
    上訴人
    即被告  甲○○
右上訴人因逃亡案件，不服國防部高等軍事法院八十九年法仁判字第一二五號中華民
國八十九年十二月二十日第二審判決（起訴案號：國防部北部地方軍事法院檢察署八
十九年訴字第二○三號），提起上訴，本院判決如左：
    主文
上訴駁回。
    理由
一、按軍事審判法第一百八十一條第五項規定，被告不服高等軍事法院宣告有期徒刑
    之上訴判決者，得以判決違背法令為理由，向高等法院提起上訴。是當事人向高
    等法院提起上訴，應以高等軍事法院宣告有期徒刑之上訴判決違背法令為理由，
    係屬法定要件，如果上訴狀並未依據卷內訴訟資料，具體指摘原判決不適用何種
    法則或如何適用不當，或所指原判決違法情事顯與法律規定得向高等法院提起上
    訴理由之違法情形，不相適合時，均應認其上訴違背法律上之程式，予以駁回。
二、本件上訴人即被告甲○○上訴意旨略稱：被告於八十九年八月十九日晚上六時許
    ，因心生悔意，遂主動向台北市西區憲兵隊投案，被告幼年為祖父撫養成人，祖
    孫感情甚篤，祖父經就醫得知罹患肝癌未期，而被告先前因案服刑時間頗長，與
    祖父相處時日甚短，得知祖父患病，心急如焚，故一時失慮而犯此罪行，被告於
    原審所述祖父生病需要照顧之事由，並非狡辯之詞，為此，請求酌情從輕量刑云
    云。
三、本件原判決以上訴人即被告甲○○係海軍明德訓練班第一中隊一兵（民國八十七
    年七月十五日入伍，義務役），曾於八十六年間因違反麻醉藥品管理條例案，經
    臺灣臺北地方法院判處有期徒刑三月，於八十六年八月十五日易科罰金執行完畢
    ，同年間又因賭博案，經同一法院判處有期徒刑八月確定，於八十九年一月二十
    六日執行完畢出監。經臺北市團管區之臨時召集回復現役，詎其於八十九年八月
    五日晚上七時許，無正當理由，不假離營潛逃在外，匿居臺北縣、市，賴自身積
    蓄維生，迨同年月十六日晚上六時許，始主動向台北市西區憲兵隊投案等情，已
    據上訴人坦承不諱，核與台北市西區憲兵隊八十九年八月十六日（八九）轅危字
    第一０六四號緝獲逃亡官兵解送表所附筆錄記載情節相符，復經該隊少尉區隊長
    莊嘉明就被告逃亡經過到庭結證屬實，並經國防部南部地方軍事法院檢察署八十
    九年八月十四日（八九）法平字第０四五六九號發佈通緝函件可參，因認其事證
    明確，惟國防部北部地方軍事法院八十九年信判字第二一八號判決，漏未就被告
    所辯祖父生病需要照顧之逃亡原因等情，非屬「正當理由」予以指駁，有判決不
    載理由之違背法令之處，而撤銷改判。由原判決之形式觀之，並無任何違背法令
    之處。又刑之量定係事實審法院得以自由裁量之事項，若未逾法定刑範圍，即不
    得指為違法。原判決既已就被告所辯祖父生病需要照顧之逃亡原因，非屬「正當
    理由」予以指駁，並量處有期徒刑八月，未逾越法定刑範圍，自無違法可言。上
    訴人意旨未具體指摘原判決有何違背法令之處，僅請求減輕量刑，依前開說明，
    其上訴違背法律上程式，應予駁回。
據上論斷，應依軍事審判法第二百零六條第一項、刑事訴訟法第三百六十七條前段，
判決如主文。
中    華    民    國      九十      年       二       月     二十三     日
                              臺灣高等法院高雄分院刑事第六庭
                                  審判長法官  王憲義
                                        法官  張意聰
                                        法官  范惠瑩
右正本證明與原本無異。
不得上訴。
                                      書記官  馬蕙梅
中    華    民    國      九十      年       二       月    二十六      日
                                                                        Ｋ


司法院資訊處製作；財團法人民間司法改革基金會備份。
